【裁判字號】    95,易,373
【裁判日期】    950428
【裁判案由】    竊盜
【裁判全文】
臺灣士林地方法院刑事判決               95年度易字第373號
公  訴  人  臺灣士林地方法院檢察署檢察官
被      告  乙○○
上列被告因竊盜案件，經檢察官提起公訴（95年度偵字第1號）
，本院於訊問被告後，被告為有罪之陳述，經合議庭裁定認為宜
由受命法官獨任以簡式審判程序審理，並判決如下：
    主  文
乙○○共同連續攜帶兇器竊盜，累犯，處有期徒刑拾月。
    事  實
一、乙○○前曾犯竊盜罪，經本院以89年易字第633 號判決判處
    有期徒刑7 月，並經臺灣高等法院89年上易字第3847號判決
    駁回上訴確定，於民國90年9 月26日執行完畢，詎猶不知悔
    改，基於意圖為自己不法所有之概括犯意，先與林怡欣（另
    經本院判處有期徒刑9 月確定）基於犯意之聯絡，於94年3
    月24日凌晨2 時許，共同至臺北縣汐止市○○路34號前，由
    乙○○持路邊拾得客觀上足對人之生命、身體、安全構成威
    脅，具有危險性之兇器磚塊1 塊，擊破甲○○所有停放該處
    之車號AP─002 號營業大貨車右車門玻璃及門鎖後進入車內
    （毀損部分未據告訴），再持車內尋獲之同屬兇器之剪刀剪
    斷駕駛座下電線而重新接引發動引擎後，竊取該車得手。乙
    ○○復承前竊盜之概括犯意，夥同林怡欣及綽號「阿宏」之
    年籍不詳成年男子等3 人，共同基於意圖為自己不法所有之
    犯意聯絡，於同日下午5 時30分，由乙○○駕駛上開贓車載
    林怡欣與「阿宏」，結夥至臺北縣淡水鎮興仁里前洲子20號
    由丙○○管領之「洲子灣海水浴場」前，先由乙○○將原本
    安裝在該海水浴場入口處之不鏽鋼鐵門1 片予以拆卸後，3
    人再共同以上開竊得營業用大貨車上之吊臂，將該不鏽鋼鐵
    門予以吊至大貨車之後車斗而加以竊取得手，並逃離現場。
    嗣渠等於同日下午6 時30分許，行經臺北縣淡水鎮○○路10
    3 巷內時，因形跡可疑遭警攔檢查獲，而「阿宏」則趁隙逃
    逸，始悉上情。
二、案經臺北縣政府警察局淡水分局報告臺灣士林地方法院檢察
    署檢察官偵查起訴。
    理  由
一、上揭犯罪事實，業據被告乙○○於本院審理時坦承不諱，核
    與證人即被害人甲○○於警詢及偵查中之證述、證人即洲子
    灣海水浴場之管領人丙○○於警詢時之證述情節相符，並有
    贓物認領保管單2 紙、警員黃永芳之偵查報告1 份及失竊和
    查獲現場照片計16張附卷可稽，足認被告自白與事實相符，
    堪予採信。本件事證明確，被告犯行洵堪認定，應予依法論
    科。
二、按刑法第321 條第1 項第3 款之攜帶兇器竊盜罪，其所稱「
    兇器」，其種類並無限制，凡客觀上足對人之生命、身體、
    安全構成威脅，具有危險性之兇器均屬之，且祇須行竊時攜
    帶此種具有危險性之兇器為已足，並不以攜帶之初有行兇之
    意圖為必要，最高法院79年台上字第5253號判例可資參照。
    被告乙○○於行竊車號AP─002 號營業大貨車時所拾得之磚
    塊及剪刀均為質地堅硬之工具，被告持以行竊，客觀上足以
    對人之生命、身體產生相當之危害，性質上係屬兇器無疑。
    核被告此部分所為，係犯刑法第321 條第1 項第3 款之攜帶
    兇器竊盜罪。檢察官於起訴書所犯法條欄誤載為同條項2 款
    之罪，此部分業經公訴人當庭更正，附此敘明。至被告乙○
    ○與林怡欣及綽號「阿宏」等成年男子，結夥三人以上竊取
    洲子灣海水浴場之不鏽鋼鐵門一扇，核被告此部分所為，係
    犯刑法第321 條第1 項第4 款之加重竊盜罪。被告就前開竊
    車之犯行與林怡欣，就竊取鐵門之犯行與林怡欣及阿宏，分
    別有犯意聯絡及行為分擔，均應分別為共同正犯。被告乙○
    ○先後2 次竊盜犯行，時間緊接，所犯係構成要件相同之罪
    ，顯係基於概括犯意反覆為之，為連續犯，應依刑法第56條
    之規定從情節較重之刑法第321 條第1 項第3 款之攜帶兇器
    竊盜罪論處，並加重其刑。又被告有事實欄所載前案犯罪科
    刑並執行完畢之情形，有臺灣高等法院被告全國前案紀錄表
    1 份在卷可查，其受有期徒刑執行完畢後，5 年內再犯有期
    徒刑以上之本罪，為累犯，應依刑法第47條之規定遞加重其
    刑。爰審酌被告前有竊盜前科，素行不佳，且正值壯年，竟
    不思勤奮努力而於同1 日內連續加重竊盜，及審酌其所犯情
    節、竊得之財物價值和其犯罪後坦承犯行，態度尚稱良好等
    其他一切情狀，量處如主文所示之刑，以示懲戒。
三、至被告乙○○行竊所用之磚塊1 塊，係被告於路邊拾得並未
    扣案，而行竊用之剪刀1 把係自被害人車上取得，非被告所
    有等情，均據被告供明在卷。衡情被告於行竊後，該磚塊已
    丟棄滅失，且剪刀既非被告所有，是上開兇器自均不必為宣
    告沒收，附此敘明。
據上論斷，應依刑事訴訟法第273條之1第1項、第299條第1項前
段，刑法第28條、第56條、第321 條第1 項第3 款、第47條，判
決如主文。
本案經檢察官邱智宏到庭執行職務。
中    華    民    國    95    年    4     月    28    日
                  刑事第七庭法  官  王俊雄
以上正本證明與原本無異。
如不服本判決，應於判決送達後10日內，向本院提出上訴狀。
                            書記官  許秋莉
中    華    民    國    95    年    5     月    3     日
附錄本案論罪科刑法條：
中華民國刑法第321條第1項第3款
犯竊盜罪而有左列情形之一者，處六月以上、五年以下有期徒刑
：
三  攜帶兇器而犯之者。


司法院資訊處製作；財團法人民間司法改革基金會備份。
